【裁判字號】    90,易,409
【裁判日期】    900406
【裁判案由】    贓物
【裁判全文】
臺灣臺南地方法院刑事判決                            九十年度易字第四九號
    公訴人  臺灣臺南地方法院檢察署檢察官
    被  告  乙○○
右列被告因贓物案件，經檢察官提起公訴 (九十年度偵字第一二九二號)，本院判決
如左：
    主  文
乙○○收受贓物，累犯，處有期徒刑肆月，如易科罰金，以參佰元折算壹日。
    事  實
一、乙○○曾於民國七十九年間因施用毒品案件，經本院判處有期徒刑三年，於八十
    年四月十六日確定，並於八十六年九月十五日執行完畢，猶不知悔改，明知其姓
    名年籍不詳，綽號「阿俊」之友人所持有之車牌號碼ＵＳＢ─四三二輕型機車係
    屬來路不明之贓物（車主甲○○於民國八十九年六月十四日下午四時許，在臺南
    市○○路○段六九八巷六六號前遭竊），竟仍於八十九年六月十八日晚上八時許
    ，在臺南市○○路某撞球場，向「阿俊」借得騎用，嗣於同年六月十八日晚上十
    時三十分許，其騎該贓車途經臺南市○○路與康樂街口時，為警查獲，並扣得上
    開贓車。
二、案經臺南市警察局第四分局報告臺灣臺南地方法院檢察署檢察官偵查起訴。
    理  由
一、訊據被告乙○○矢口否認明知上開機車係屬贓物云云（見本院九十年三月二十二
    日審理筆錄），辯稱：「不知道他的真實姓名，只知道住土城，不知道詳細地址
    ，也不知道電話號碼，借車時也沒有向他拿行車執照來看」，「（與阿俊何關係
    ？）他是我國中同學」等語（見本院九十年三月十三日訊問筆錄），惟查，被告
    於警訊中供稱：「我是借完車再回家載我大哥。「俊仔」他有向我說該車是他偷
    來的」等語（見臺南市警察局第四分局警訊第二頁反面），足證被告主觀上確實
    明知該車之來源係屬贓車無訛，且被告於本院審理時復供稱不知「阿俊」之姓名
    ，復供稱係國中同學云云（見本院九十年三月十三日訊問筆錄），前後反覆，而
    衡諸常情，一般借用機車之人，焉有對借用人之姓名、住址及電話號碼均全然不
    知，復對不知姓名、住址、電話號碼之人，於借車時亦未查看行照之理？益徵被
    告主觀上確有收受贓物之故意，堪可認定，且該車係遭竊之失車，業經被害人甲
    ○○於警訊中指述纂詳（見臺南市警察局第四分局警卷第一頁至第一頁反面），
    此外，復有車輛竊盜資料個別查詢報表及贓物認領保管單各一紙附卷足憑，事證
    明確，被告犯行堪以認定，應依法論科。
二、核被告所為，係犯刑法第三百四十九條第一項之收受贓物罪。查被告曾於七十九
    年間因施用毒品案件，經本院判處有期徒刑三年，於八十年四月十六日確定，並
    於八十六年九月十五日執行完畢，有卷附臺灣高等法院被告全國前案紀錄表足參
    ，其於五年內再犯本件最重本刑有期徒刑之罪，為累犯，應依刑法第四十七條之
    規定加重其刑。爰審酌被告生活狀況、品行非佳、智識程度、犯罪之動機、目的
    、犯罪之手段尚屬輕微、犯罪後之態度欠佳等一切情狀，量處如主文所示之刑，
    並諭知易科罰金之折算標準，以昭炯戒。
據上論斷，應依刑事訴訟法第二百九十九條第一項前段，刑法第三百四十九條第一項
、第四十一條第一項前段、第四十七條，罰金罰鍰提高標準條例第一條前段、第二條
，判決如主文。
本案經檢察官陳俊秀到庭執行職務
中    華    民    國      九十        年      四      月        六      日
                                  臺灣臺南地方法院刑事第二庭
                                      審判長法官  侯明正
                                            法官  鍾邦久
                                            法官  黃翰義
右正本證明與原本無異。
如不服本判決，應於判決送達後十日內，向本院提出上訴狀。
                                          書記官  陳金堂
中    華    民    國      九十        年      四      月        六    日
附錄本案論罪科刑法條全文：
刑法第三百四十九條第一項：
收受贓物者，處三年以下有期徒刑、拘役或五百元以下罰金。


司法院資訊處製作；財團法人民間司法改革基金會備份。
